最高法院刑事判決                              八十八年度台上字第三三七○號
    上  訴  人  甲○○
右上訴人因偽造有價證券案件，不服台灣高等法院台中分院中華民國八十七年十月二
十一日第二審判決（八十六年度上訴字第二三九○號，起訴案號：台灣南投地方法院
檢察署八十六年度偵緝字第十四號），提起上訴，本院判決如左：
    主  文
上訴駁回。
    理  由
按刑事訴訟法第三百七十七條規定，上訴於第三審法院，非以判決違背法令為理由，
不得為之。是提起第三審上訴，應以原判決違背法令為理由，係屬法定要件。如果上
訴理由狀並未依據卷內訴訟資料，具體指摘原判決不適用何種法則或如何適用不當，
或所指摘原判決違法情事，顯與法律規定得為第三審上訴理由之違法情形，不相適合
時，均應認其上訴為違背法律上之程式，予以駁回。本件原判決綜合調查證據之結果
，認上訴人甲○○連續（原判決主文第二項漏植「連續」二字）並牽連犯有刑法第二
百零一條第一項意圖供行使之用，而偽造有價證券罪，第二百十六條第二百十條行使
偽造私文書罪，及同法第二百十六條第二百十五條行使業務上登載不實文書罪（為累
犯）之事實，因而撤銷第一審之科刑判決，改判仍依牽連犯關係，從一重之前罪處斷
，累犯，並依刑法第五十九條之規定酌減其刑後，量處有期徒刑壹年捌月。偽造之「
林碢」、「林添福」、「林清義」、「林清章」、「林青松」、「林清榔」、「林洪
麗琴」、「周林貴美」、「周振謙」、「周樹旺」印章，及如原判決附表壹編號十一
至二十三所示偽造之本票，暨如原判決附表貳所示偽造之附條件買賣契約書上之印文
、署押均沒收，已詳認定犯罪事實之依據及憑以認定之理由，並對上訴人否認犯罪
之辯詞，如何不足採信，均已依據卷內資料予以指駁及說明，從形式上觀察，原判決
並無違背法令情形。上訴意旨僅謂：經被害人香港商樂智有限公司同意，為增上訴人
業績，始以上訴人之兄姐名義向該公司購買清潔機。另客戶林碢等均同意具名購買清
潔機，且上開公司復承諾貨品無法銷售時可退還，然當上訴人財務吃緊，擬將進貨退
還時，該公司卻不同意，因覺受騙即向該公司請辭。又客戶童百合等人均辦理分期付
款，上訴人向童百合等人收取之分期款項，悉數繳交上開公司，由該公司承辦人員石
明政處理，上訴人未侵占任何款項。再上訴人未曾以「林漢忠」名義向上開公司購買
清潔機，自無積欠該項貨款等語，係就原判決已詳為論斷與說明之事項，單純為事實
上之爭執，而原判決究如何違背法令，並未依據卷內資料具體表明，顯與法定上訴第
三審之形式要件不符，其上訴違背法律上之程式，應予駁回。
據上論結，應依刑事訴訟法第三百九十五條前段，判決如主文。
中      華      民      國    八十八    年      六      月    二十四    日
                              最高法院刑事第七庭
                                  審判長法官  謝  家  鶴
                                        法官  洪  文  章
                                        法官  花  滿  堂
                                        法官  陳  世  淙
                                        法官  洪  佳  濱
      右正本證明與原本無異
                                              書  記  官
中      華      民      國    八十八    年      七      月      三      日
